臺灣嘉義地方法院民事裁定
110年度亡字第22號
聲  請  人  邵立昇  

上列聲請人聲請宣告曾榮華死亡事件，本院裁定如下：
    主    文
一、宣告曾榮華（男，民國○○○年○月○○日生，身分證統一編號：
    Z○○○○○○○○○號，失蹤前住所：住嘉義縣○○鎮○○里○鄰○○路○○
    巷○○號之一）於中華民國一○八年六月三十日下午十二時死
    亡。
二、程序費用由曾榮華遺產負擔。
    理    由
一、聲請意旨：聲請人係失蹤人曾榮華（男，民國00年0月00日
    生）之妹婿為利害關係人，失蹤人於民國101 年7 月1日失
    蹤後，迄今已逾9 年等情，前經聲請鈞院准以110 年度亡字
    第22號公示催告，並刊登新聞紙在案，現陳報期間屆滿，未
    據失蹤人陳報其生存，或知失蹤人生死者，陳報其所知，為
    此聲請為宣告失蹤人死亡，並提出本院公示催告裁定及報紙
    為證。
二、失蹤人失蹤滿7 年後，法院得因利害關係人或檢察官之聲  
    請，為死亡之宣告；失蹤人為80歲以上者，得於失蹤滿3 年
    後，為死亡之宣告；失蹤人為遭遇特別災難者，得於特別災
    難終了滿一年後，為死亡之宣告。又受死亡宣告者，以判決
    內所確定死亡之時，推定其為死亡；前項死亡之時，應為前
    條各項所定期間最後日終止之時，民法第8 條、第9 條第1 
    項、第2 項前段定有明文。再者，所謂失蹤，係指失蹤人離
    去其最後住所或居所，陷於生死不明之狀態而言。再者，對
    失蹤人為公示催告，應記載下列各款事項：㈠失蹤人應於期
    間內陳報其生存，如不陳報，即應受死亡之宣告。㈡凡知失
    蹤人之生死者，應於期間內將其所知陳報法院。前條陳報期
    間，自公示催告最後登載公報或新聞紙之日起，應有6 個月
    以上，家事事件法第156 條第1 項亦有明文。經本院調查查
    ，聲請人主張之前述事實，已據聲請人提出曾榮華之嘉義縣
    警察局民雄分局大林分駐所受理案件證明單、現戶戶籍謄本
    、親屬系統表等件附卷可憑，並經本院依職權調取失蹤人之
    臺灣高等法院被告前案紀錄表、在監在押全國紀錄表、健保
    保險對象投保資料及就醫紀錄、勞保投保資料、稅務電子閘
    門財產所得調件明細表、財團法人聯合徵信中心信用卡資料
    明細等，迄均無法查詢失蹤人在失蹤後之健保投保資料、參
    加勞工保險及就醫紀錄等，此有前述資料在卷可查；另有新
    聞報公告刊登報紙粘貼單及新聞紙附卷可稽。今申報期屆滿
    ，未據失蹤人向本院陳報其生存，或知其生死者陳報其 有
    尚生存之情形，可信聲請人之主張為真實。
三、本件失蹤人於101 年7 月1日失蹤，迄今生死不明已逾9 年
    ，其失蹤期間依前述規定，應計算至108 年6 月30日滿7 年
    。於公示催告之申報期間，未據失蹤人陳報其生存，或知失
    蹤人生死者陳報其所知，自應推定該失蹤人於失蹤期間屆滿
    之日下午12時為其死亡之時。本件聲請死亡宣告，為有理由
    ，應予准許。
四、依家事事件法第154條第3項，裁定如主文。  
中　　華　　民　　國　111 　　年　　7 　　月　　7 　　日
               家事法庭   法　官  李文輝
以上正本係照原本作成。
如不服本裁定，應於裁定送達後10日內向本院提出抗告狀，並繳
納抗告費新臺幣1,000元。
本裁定確定後30日內，應至戶政事務所辦理死亡登記。
中　　華　　民　　國　111 　　年　　7 　　月　　 7　　日
                          書記官　張紜飴